臺灣宜蘭地方法院刑事判決　　　　　　　　　　　　　九十一年度易字第三一五號
　　公　訴　人　臺灣宜蘭地方法院檢察署檢察官
　　被　　　告　甲○○
右列被告因竊盜案件，經檢察官提起公訴（九十一年度偵字第一三八二號），本院判
決如左：
    主  文
甲○○竊盜，處有期徒刑肆月，如易科罰金，以參佰元折算壹日。
    事  實
一、甲○○意圖為自己不法之所有，於民國九十一年五月三十日上午六時前之某不詳
    時間，由新竹前來宜蘭，在宜蘭縣頭城鎮○○段海邊，架設鴿網，以此方式竊取
    飛訓之賽鴿，於同日上午六時許，丁○○所飼養之腳環號碼00000000號
    賽鴿飛經該處，而遭甲○○架設之鴿網網住，甲○○遂上前拆卸該遭網網住之賽
    鴿，適為臺灣省信鴿北區海上競翔總會冠均分會雇用之乙○○、丙○○在旁埋伏
    發覺，並報警查獲，並在其所駕駛之ＧＧ—四０九一號自用小客車上扣得鴿網一
    張、鐵鋸一支、網線六捲、繩索二捆及接頭線二條，因而查知上情。
二、案經宜蘭縣警察局移送臺灣宜蘭地方法院檢察署檢察官偵查起訴。
    理  由
一、訊據被告甲○○對於上揭犯行均矢口否認，辯稱：我根本就沒有架設鴿網，那被
    查獲的網線是後來我受傷去醫院之後回來拿去分局的云云。經查：右揭事實，業
    據被害人丁○○指述明確，並經證人乙○○、丙○○及警員蕭聰池、艾賢琳到庭
    結證屬實，復有當場查獲之鴿子一隻在卷及鴿網一張、鐵鋸一支、網線六捲、繩
    索二綑及接線頭二條扣案可資憑佐，且有現場照片十一幀在卷可稽。被告雖辯稱
    其未架設鴿網補鴿，惟證人乙○○到庭結證稱：我在現場看到被告正在拆卸被捕
    的鴿子，所以才去抓他等語明確（本院九十一年八月二十二日訊問筆錄參照）；
    證人丙○○亦到庭證稱：我們在外澳的海邊看到有架設補鴿的網子，看到被告蹲
    在網子邊那邊等，我們在旁邊等他抓到一隻鴿子時，我們去抓他時，他跑了等語
    明確（本院九十一年七月十八日訊問筆錄參照），顯見被告確係在拆卸鴿子之際
    ，為證人乙○○、丙○○所發覺，因而報警查獲無誤。而被告雖又辯稱於其車上
    所查獲之鴿網等物，除白色之漁網為其所有之外，其餘之物，均非其所有，其係
    由新竹至宜蘭找朋友云云，惟於被告為證人乙○○、丙○○逮捕之後，證人乙○○、丙○○隨即報警前來處理，並將該車上之物拍照存證，此有照片四幀在卷可
    稽，而證人乙○○、丙○○與被告素無怨隙，當無誣陷被告犯罪之必要，故證人
    乙○○、丙○○所證該鴿網等物在被告駕駛之車上查獲等情，堪以採信。參以被
    告稱其係為尋找朋友始由新竹前來宜蘭，而白色之漁網係用來網魚所用云云，然
    被告對於尋找朋友之姓名住址均不能明確指述，且於清晨時段即前往頭城外澳段
    海邊，若係為網魚，其又無漁船，亦無旁人相助，則如何以扣案之漁網獨自在海
    邊網魚，尚有可疑，故被告所辯不足採信，其竊盜犯行堪以認定。至於證人乙○○、丙○○是否有逮捕過當之行為，則應由檢察官另行偵查處理，附此說明。
二、核被告所為，係犯刑法第第三百二十條第一項之罪。爰審酌被告竊取賽鴿之手段
    、其智識程度、犯罪所生危害等一切情狀，量處如主文所示之刑，並諭知易科罰
    金之折算標準。
據上論斷，應依刑事訴訟法第二百九十九條第一項前段，刑法第三百二十條第一項、
第四十一條第一項，罰金罰鍰提高標準條例第一條前段、第二條，判決如主文。
本案經檢察官賴慶祥到庭執行職務
中        華        民        國    九十一    年    十    月      九    日
                                臺灣宜蘭地方法院刑事第一庭
                                    審判長法  官    林  明  山
                                          法  官    辜  漢  忠
                                          法  官    鄭  貽  馨
右正本證明與原本無異。
如不服本判決，應於判決送達後十日內向本院提出上訴狀( 應附繕本 )。
                                          書記官    陳  憲  文
中        華        民        國    九十一    年    十    月    十一    日
附錄論罪法條
刑法第三百二十條第一項
 (普通竊盜罪、竊佔罪)
意圖為自己或第三人不法之所有，而竊取他人之動產者，為竊盜罪，處五年以下有期
徒刑、拘役或五百元以下罰金。
